【裁判字號】    99,易,1035
【裁判日期】    990831
【裁判案由】    違反性騷擾防治法
【裁判全文】
臺灣高雄地方法院刑事判決              99年度易字第1035號
公  訴  人  臺灣高雄地方法院檢察署檢察官
被      告  乙○○
上列被告因違反性騷擾防治法案件，經檢察官提起公訴（98年度
偵字第37626 號），本院判決如下：
    主  文
乙○○意圖性騷擾，乘人不及抗拒而為觸摸其胸部之行為，處有
期徒刑月，如易科罰金，以新臺幣壹仟元折算壹日。
    事  實
一、乙○○於民國98年9 月23日晚上7 時52分許，騎乘車牌號碼
    ○○號重型機車，沿高雄縣鳳山市○○路（經檢察官當庭更
    正）由南往北方向行駛，行經該路與南華路口時，見代號RD
    089801號之成年女子（真實姓名年籍均詳卷，下稱甲○）獨
    自騎乘機車行駛於同向車道，正停車於該路口等待紅綠燈之
    際，即停車於甲○機車旁，復以「小姐你很漂亮喔」等言語
    輕薄甲○，惟甲○不予理會並繼續騎乘機車往前行駛，乙○
    ○竟騎車尾隨甲○至高雄縣鳳山市○○路與南京路口處，乘
    甲○再度停車等待紅綠燈時，將其機車停放於甲○機車左側
    ，再以「小姐你很漂亮」等語輕薄甲○，並意圖性騷擾，乘
    甲○彎腰欲取出放置在機車腳踏板上方置物籃內之行動電話
    而不及抗拒之際，伸出右手撫摸甲○之左胸部，復向甲○稱
    「摸一下又不會死」等語，隨後即騎乘機車離開現場。嗣甲
    ○報警處理，經警依甲○所述車牌號碼追查，始悉上情。
二、案經甲 ○訴由高雄縣政府警察局鳳山分局報請臺灣高雄地方
    法院檢察署檢察官偵查起訴
    理  由
壹、證據能力部分：
    按被告以外之人於審判外之言詞或書面陳述，除法律有規定
    者外，不得作為證據；被告以外之人於偵查中向檢察官所為
    之陳述，除顯有不可信之情況者外，得為證據；被告以外之
    人於審判外之陳述，雖不符前4 條之規定，而經當事人於審
    判程序同意作為證據，法院審酌該言詞陳述或書面陳述作成
    時之情況，認為適當者，亦得為證據；當事人、代理人或辯
    護人於法院調查證據時，知有第159 條第1 項不得為證據之
    情形，而未於言詞辯論終結前聲明異議者，視為有前項之同
    意，刑事訴訟法第159 條第1 項、第159 條之1 第2 項、第
    159 條之5 分別定有明文。本件以下所引用之各項供述證據
    ：(一)證人即告訴人甲 ○於偵查中向檢察官所為之陳述，業經
    具結且無顯不可信之情形存在，而甲 ○於本院審理時，並已
    到庭作證，被告之對質詰問權亦經充分保障，經採為證據，
    亦無礙被告程序中之彈劾詰問權利，依刑事訴訟法第159 條
    之1 第2 項規定，應具證據能力；(二)證人甲 ○於本院審理時
    所為之證述，業經具結，並經被告及檢察官當庭交互詰問，
    符合刑事訴訟法第166條以下證人詰問之規定，應具證據能
    力；(三)其餘供述證據，因檢察官、被告均未於言詞辯論終結
    前聲明異議，本院審酌前開證據作成或取得時之狀況，並無
    違法或不當情事，復經本院於審判期日依法進行調查、辯論
    ，應均具證據能力。此外，傳聞法則乃對於被告以外之人於
    審判外之言詞或書面陳述，亦即針對被告以外之人於審判外
    以言詞或書面所為之供述證據之相關規範，而本件以下所引
    用之照片，乃以科學、機械之方式，對於拍攝內容所為忠實
    且正確之記錄，上開照片在性質上亦非供述證據，應無刑事
    訴訟法第159 條第1 項規定之適用，合先敘明。
貳、實體部分：
一、訊據被告乙○○坦承有於上開時、地騎乘車牌號碼○○號重
    型機車行經高雄縣鳳山市○○路與南華路口向甲○說「小姐
    你很漂亮喔」等言語，惟矢口否認有何觸摸甲○胸部之行為
    ，辯稱：伊後來在高雄縣鳳山市○○路與南京路口處再碰到
    甲○時，甲○主動問伊剛剛是在「看三小」（台語），並主
    動下車叫伊不要跑，她要叫人過來，且邊打電話邊跟伊說「
    有種就別走」等語，當時伊一時沉不住氣就用右手推甲○的
    左肩，甲○就用左手拉住伊的右手，伊撥開甲○就騎車走了
    ，伊沒有碰到甲○的胸部云云。惟查：
  (一)上開事實，業據證人即告訴人甲 ○於偵查中具結證述：「第
    一個路口，被告停在我左邊說『小姐很漂亮』，我沒有理他
    ，綠燈我就直接騎」、「在騎的時候沒有注意他，到第二個
    路口等紅綠燈時他停在我左邊，還一樣跟我說『小姐你很漂
    亮』」、「我手機放在前面的置物箱，我彎下腰要拿出來，
    被告…摸我胸部，被告是坐在機車上，但上半身已經離開機
    車。我那時候反穿外套」、「（他的手摸你時候有伸進去外
    套裡面？）甚至直接伸進小可愛裡面摸我的胸罩」、「（他
    摸一下立刻抽回來？）他還有說『摸一下會死』」等語（見
    偵卷第11至12頁），又於本院審理時具結證稱：「我要彎腰
    拿我的手機時，你（指被告）就摸我的胸部」、「手機是放
    在機車前面的腳踏板上方的置物籃」、「在南華路路口時，
    你跟我說『小姐水喔』，我沒有回你。到第二個路口，五甲
    路與南京路路口，你又問我『小姐水喔』…這兩次你都停在
    我的左邊」、「我要彎腰拿手機時摸我，同時你還說『摸一
    下又不會死』」、「（他【指被告】是摸你的哪一邊的胸部
    ？）左邊」、「（那時候你的穿著為何？）有穿一件小可愛
    ，反穿外套」、「（他是有伸進去外套裡還是有伸進小可愛
    裡？）我要拿手機時外套有滑下來，所以他是伸進小可愛裡
    」、「（請回想被告是以哪一手摸你的）右手」等語（見本
    院易字卷第30至33頁），觀之證人甲 ○前後所述互核大致相
    符，雖甲 ○就被告究係以左手或右手觸摸其胸部，前後所述
    有所不一，然被告當時觸摸其胸部之動作僅在須臾之間，且
    證人甲 ○係往前彎腰欲拿取手機，未能完整目視被告伸手經
    過係屬當然，況證人甲 ○於本院審理時已確認被告應係以右
    手觸摸，核與被告所承係以右手與證人甲 ○有所碰觸等語相
    符，是尚難以其所述而認其證言不可採信；另證人甲 ○除上
    開部分外，就被告當日以言語輕薄及觸摸其胸部之過程，以
    及被告係在其反穿之外套滑落時以手伸進其所穿小可愛內觸
    摸等較為細節之事實均指證綦詳，倘非親身經歷，應難以如
    此完整還原當時被告行止，參以證人甲 ○與被告在本案發生
    前素不相識，更無任何仇隙怨懟，以證人甲 ○於案發時為20
    歲之年輕女子（年籍詳卷），實無必要或動機置己名節不顧
    ，虛構前開情節，故意誣陷被告，復自陷己於訟爭之理。此
    外，復有性騷擾事件申訴調查紀錄、性騷擾事件申訴書、高
    雄縣政府警察局鳳山分局過埤派出所受理刑事案件報案三聯
    單及受理各類案件紀錄表、被告及其所騎乘之上開機車照片
    11張附卷可稽（見警卷第2 至5 頁、第16至17頁、第18至20
    頁），是上開事實應堪認定。
  (二)被告雖以甲 ○向其嗆聲，雙方當時有起爭執糾紛，且伊係推
    甲 ○肩膀而不是摸甲 ○胸部等情詞置辯。然查，甲 ○係在前
    揭2 路口均遭被告以「小姐你很漂亮」等語輕薄，遂在被告
    第2 次以言語輕薄後，對被告回稱「看三小」等語，惟其並
    未下車對被告嗆聲說「有種就別走」等語，此據證人甲 ○於
    本院審理時證述明確（見本院易字卷第30至32頁），是當時
    是否有被告所辯起爭執而推甲 ○肩膀情節，已非無疑；再者
    ，被告先係自承：「我推她，她剛好拉住我的手，我就把她
    的手撥開」、「（你推她是推她哪裡？）她的左邊肩膀，她
    就順手用『左手』抓住我的右手，我就把她的手推開」等語
    （見本院易字卷第14頁），而後又稱：「我是用右手推她的
    左肩，她有用『兩隻手』拉住我的手，我們有拉扯，我才把
    她撥開」等語（見本院易字卷第33頁），前後所述已有不一
    ；況若甲 ○當時如有被告所述下車對被告嗆聲，並與被告發
    生拉扯之事實，則以被告對案發經過記憶清楚且在警詢、偵
    查及本院均能供陳明確之情形下，被告對甲 ○之穿著亦應印
    象深刻，然其竟稱：「（你還記得當時被害人穿什麼衣服嗎
    ？）不記得，沒有正面看過。當時看到她是從後面看到」等
    語（見本院易字卷第15頁），顯見被告所辯委無足採；又依
    被告所稱情節，其係在第一個路口向甲 ○說「小姐你很漂亮
    」等語，而其在第二個路口並未下車且未對甲 ○說話，甲 ○
    即主動下車向其嗆聲（見本院易字卷第13至15頁），然被告
    在第一個路口以言語輕薄時，甲 ○不予理會並繼續騎車往前
    行駛，已可見甲 ○不願與被告有所糾纏之意，而在第二個路
    口，被告依其所述並未有任何舉動或言語之情況下，甲 ○反
    倒主動下車與其爭論，前後所述之甲 ○彷似判若兩人，且以
    當時甲 ○獨自一年輕女性騎車行駛於該路段，竟在被告出手
    推其肩膀之際，不顧可能會因此遭受傷害之風險，主動抓住
    被告之手，自陷己於可能之危機之中，凡此均與常情有違，
    足見被告上開所辯為事後卸責之詞，不足採信。
  (三)綜上所述，本件事證明確，被告於前揭時、地乘甲 ○不及抗
    拒之際，以其右手觸摸甲 ○胸部之犯行堪予認定，應依法論
    科。
二、按女性之身體胸部，並非我國社會一般正常社交禮儀下，所
    得碰觸之身體部位，上開部位如未經本人同意而由他人刻意
    加以碰觸，實足以引起本人嫌惡之感，應認屬身體隱私處無
    疑。本件核被告所為，係犯性騷擾防治法第25條第1 項意圖
    性騷擾，乘人不及抗拒而為觸摸其胸部之行為罪。爰審酌被
    告不知自我約束，竟為逞一己私欲，即對告訴人之身體胸部
    任意觸摸，對女性身體自主權毫不尊重，更在觸摸之後以「
    摸一下又不會死」等語嘲弄告訴人，使告訴人心理蒙受陰影
    ，所為實屬可議，犯後至今猶飾詞否認犯行，未見其有警惕
    、檢討自身行為之意思，然念及被告之前未有任何犯罪前科
    紀錄，此有臺灣高等法院被告前案紀錄表在卷可考，兼衡其
    犯罪動機、目的等一切情狀，量處如主文所示之刑，並諭知
    易科罰金之折算標準，以示懲儆。
據上論斷，應依刑事訴訟法第299 條第1 項前段，性騷擾法防治
法第25條第1 項，刑法第11條前段、第41條第1 項前段，判決如
主文。
本案經檢察官陳建州到庭執行職務。
中    華    民    國    99    年    8     月    31    日
                  刑事第十三庭  審判長  法  官  黃蕙芳
                                        法  官  王參和
                                        法  官  王宗羿 

以上正本證明與原本無異。
如不服本判決應於收受判決後10日內向本院提出上訴書狀，並應
敘述具體理由。其未敘述上訴理由者，應於上訴期間屆滿後20日
內向本院補提理由書(均須按他造當事人之人數附繕本)「切勿逕
送上級法院」。
中    華    民    國    99    年    8     月    31    日
                                        書記官  蔡毓琦

附錄論罪科刑法條
性騷擾防治法第25條第1項：
意圖性騷擾，乘人不及抗拒而為親吻、擁抱或觸摸其臀部、胸部
或其他身體隱私處之行為者，處2 年以下有期徒刑、拘役或科或
併科新臺幣10萬元以下罰金。

司法院資訊處製作；財團法人民間司法改革基金會備份。
